tortoisesvn/ext/spell/ar.aff
FLAG	long
SFX	MA	Y	42	
SFX	MA	0	ي/mrmnmj	[^يءةاى]
SFX	MA	0	ية/mrmnmj	[^يءةاى]
SFX	MA	0	يان/mr	[^يءةاى]
SFX	MA	0	يين/mnmj	[^يءةاى]
SFX	MA	0	يتان/mr	[^يءةاى]
SFX	MA	0	يتين/mnmj	[^يءةاى]
SFX	MA	0	يات/mrmnmj	[^يءةاى]
SFX	MA	ى	وي/mrmnmj	ى
SFX	MA	ى	وية/mrmnmj	ى
SFX	MA	ى	ويان/mr	ى
SFX	MA	ى	ويين/mnmj	ى
SFX	MA	ى	ويتان/mr	ى
SFX	MA	ى	ويتين/mnmj	ى
SFX	MA	ى	ويات/mrmnmj	ى
SFX	MA	ا	وي/mrmnmj	ا
SFX	MA	ا	وية/mrmnmj	ا
SFX	MA	ا	ويان/mr	ا
SFX	MA	ا	ويين/mnmj	ا
SFX	MA	ا	ويتان/mr	ا
SFX	MA	ا	ويتين/mnmj	ا
SFX	MA	ا	ويات/mrmnmj	ا
SFX	MA	اة	وي/mrmnmj	اة
SFX	MA	اة	وية/mrmnmj	اة
SFX	MA	اة	ويان/mr	اة
SFX	MA	اة	ويين/mnmj	اة
SFX	MA	اة	ويتان/mr	اة
SFX	MA	اة	ويتين/mnmj	اة
SFX	MA	اة	ويات/mrmnmj	اة
SFX	MA	ء	وي/mrmnmj	اء
SFX	MA	ء	وية/mrmnmj	اء
SFX	MA	ء	ويان/mr	اء
SFX	MA	ء	ويين/mnmj	اء
SFX	MA	ء	ويتان/mr	اء
SFX	MA	ء	ويتين/mnmj	اء
SFX	MA	ء	ويات/mrmnmj	اء
SFX	MA	ي	وي/mrmnmj	ي
SFX	MA	ي	وية/mrmnmj	ي
SFX	MA	ي	ويان/mr	ي
SFX	MA	ي	ويين/mnmj	ي
SFX	MA	ي	ويتان/mr	ي
SFX	MA	ي	ويتين/mnmj	ي
SFX	MA	ي	ويات/mrmnmj	ي
	
	
# Mots النسبة الواوية مفرد ومثنى المذكر والمؤنث   وجمع مؤ. س– نكرة/إضافة منفصلة  ـ	
# Cas Rw تحويل الألف: عصى...عصوي، تحويل الهمزة: سمراء...سمراوي، تحويل الياء: صدي...صدوي	
	
SFX	MB	Y	90	
SFX	MB	0	ي/nrnnnj	[^يءةاى]
SFX	MB	0	ية/nrnnnj	[^يءةاى]
SFX	MB	0	يةً/nn	[^يءةاى]
SFX	MB	0	يان/nr	[^يءةاى]
SFX	MB	0	يا/nr	[^يءةاى]
SFX	MB	0	يين/nnnj	[^يءةاى]
SFX	MB	0	يي/nnnj	[^يءةاى]
SFX	MB	0	يتان/nr	[^يءةاى]
SFX	MB	0	يتا/nr	[^يءةاى]
SFX	MB	0	يتين/nnnj	[^يءةاى]
SFX	MB	0	يتي/nnnj	[^يءةاى]
SFX	MB	0	يات/nrnnnj	[^يءةاى]
SFX	MB	0	يا/nn	[^يءةاى]
SFX	MB	0	ياً/nn	[^يءةاى]
SFX	MB	0	يًا/nn	[^يءةاى]
SFX	MB	ى	وي/nrnnnj	ى
SFX	MB	ى	وية/nrnnnj	ى
SFX	MB	ى	ويةً/nn	ى
SFX	MB	ى	ويان/nr	ى
SFX	MB	ى	ويا/nr	ى
SFX	MB	ى	ويين/nnnj	ى
SFX	MB	ى	ويي/nnnj	ى
SFX	MB	ى	ويتان/nr	ى
SFX	MB	ى	ويتا/nr	ى
SFX	MB	ى	ويتين/nnnj	ى
SFX	MB	ى	ويتي/nnnj	ى
SFX	MB	ى	ويات/nrnnnj	ى
SFX	MB	ى	ويا/nn	ى
SFX	MB	ى	وياً/nn	ى
SFX	MB	ى	ويًا/nn	ى
SFX	MB	ا	وي/nrnnnj	ا
SFX	MB	ا	وية/nrnnnj	ا
SFX	MB	ا	ويةً/nn	ا
SFX	MB	ا	ويان/nr	ا
SFX	MB	ا	ويا/nr	ا
SFX	MB	ا	ويين/nnnj	ا
SFX	MB	ا	ويي/nnnj	ا
SFX	MB	ا	ويتان/nr	ا
SFX	MB	ا	ويتا/nr	ا
SFX	MB	ا	ويتين/nnnj	ا
SFX	MB	ا	ويتي/nnnj	ا
SFX	MB	ا	ويات/nrnnnj	ا
SFX	MB	ا	ويا/nn	ا
SFX	MB	ا	وياً/nn	ا
SFX	MB	ا	ويًا/nn	ا
SFX	MB	اة	وي/nrnnnj	اة
SFX	MB	اة	وية/nrnnnj	اة
SFX	MB	اة	ويةً/nn	اة
SFX	MB	اة	ويان/nr	اة
SFX	MB	اة	ويا/nr	اة
SFX	MB	اة	ويين/nnnj	اة
SFX	MB	اة	ويي/nnnj	اة
SFX	MB	اة	ويتان/nr	اة
SFX	MB	اة	ويتا/nr	اة
SFX	MB	اة	ويتين/nnnj	اة
SFX	MB	اة	ويتي/nnnj	اة
SFX	MB	اة	ويات/nrnnnj	اة
SFX	MB	اة	ويا/nn	اة
SFX	MB	اة	وياً/nn	اة
SFX	MB	اة	ويًا/nn	اة
SFX	MB	ء	وي/nrnnnj	اء
SFX	MB	ء	وية/nrnnnj	اء
SFX	MB	ء	ويةً/nn	اء
SFX	MB	ء	ويان/nr	اء
SFX	MB	ء	ويا/nr	اء
SFX	MB	ء	ويين/nnnj	اء
SFX	MB	ء	ويي/nnnj	اء
SFX	MB	ء	ويتان/nr	اء
SFX	MB	ء	ويتا/nr	اء
SFX	MB	ء	ويتين/nnnj	اء
SFX	MB	ء	ويتي/nnnj	اء
SFX	MB	ء	ويات/nrnnnj	اء
SFX	MB	ء	ويا/nn	اء
SFX	MB	ء	وياً/nn	اء
SFX	MB	ء	ويًا/nn	اء
SFX	MB	ي	وي/nrnnnj	ي
SFX	MB	ي	وية/nrnnnj	ي
SFX	MB	ي	ويةً/nn	ي
SFX	MB	ي	ويان/nr	ي
SFX	MB	ي	ويا/nr	ي
SFX	MB	ي	ويين/nnnj	ي
SFX	MB	ي	ويي/nnnj	ي
SFX	MB	ي	ويتان/nr	ي
SFX	MB	ي	ويتا/nr	ي
SFX	MB	ي	ويتين/nnnj	ي
SFX	MB	ي	ويتي/nnnj	ي
SFX	MB	ي	ويات/nrnnnj	ي
SFX	MB	ي	ويا/nn	ي
SFX	MB	ي	وياً/nn	ي
SFX	MB	ي	ويًا/nn	ي

	
# Mots النسبة الواوية مفرد ومثنى المذكر والمؤنث وجمع مؤ. س– نكرة/إضافة ضمير  ـ	
# Cas Rw تحويل الألف: عصى...عصوي، تحويل الهمزة: سمراء...سمراوي، تحويل الياء: صدي...صدوي	
# Si caractère nominal du relatif عند تحول النسبة إلى الإسمية	
	
SFX	MC	Y	42	
SFX	MC	0	ي/nrnnnjccdd	[^يءةاى]
SFX	MC	0	يته/nrnnnjaabb	[^يءةاى]
SFX	MC	0	يا/nrccdd	[^يءةاى]
SFX	MC	0	يي/nnnjccdd	[^يءةاى]
SFX	MC	0	يتا/nrccdd	[^يءةاى]
SFX	MC	0	يتي/nnnjccdd	[^يءةاى]
SFX	MC	0	يات/nrnnnjccdd	[^يءةاى]
SFX	MC	ى	وي/nrnnnjccdd	ى
SFX	MC	ى	ويته/nrnnnjaabb	ى
SFX	MC	ى	ويا/nrccdd	ى
SFX	MC	ى	ويي/nnnjccdd	ى
SFX	MC	ى	ويتا/nrccdd	ى
SFX	MC	ى	ويتي/nnnjccdd	ى
SFX	MC	ى	ويات/nrnnnjccdd	ى
SFX	MC	ا	وي/nrnnnjccdd	ا
SFX	MC	ا	ويته/nrnnnjaabb	ا
SFX	MC	ا	ويا/nrccdd	ا
SFX	MC	ا	ويي/nnnjccdd	ا
SFX	MC	ا	ويتا/nrccdd	ا
SFX	MC	ا	ويتي/nnnjccdd	ا
SFX	MC	ا	ويات/nrnnnjccdd	ا
SFX	MC	اة	وي/nrnnnjccdd	اة
SFX	MC	اة	ويته/nrnnnjaabb	اة
SFX	MC	اة	ويا/nrccdd	اة
SFX	MC	اة	ويي/nnnjccdd	اة
SFX	MC	اة	ويتا/nrccdd	اة
SFX	MC	اة	ويتي/nnnjccdd	اة
SFX	MC	اة	ويات/nrnnnjccdd	اة
SFX	MC	ء	وي/nrnnnjccdd	اء
SFX	MC	ء	ويته/nrnnnjaabb	اء
SFX	MC	ء	ويا/nrccdd	اء
SFX	MC	ء	ويي/nnnjccdd	اء
SFX	MC	ء	ويتا/nrccdd	اء
SFX	MC	ء	ويتي/nnnjccdd	اء
SFX	MC	ء	ويات/nrnnnjccdd	اء
SFX	MC	ي	وي/nrnnnjccdd	ي
SFX	MC	ي	ويته/nrnnnjaabb	ي
SFX	MC	ي	ويا/nrccdd	ي
SFX	MC	ي	ويي/nnnjccdd	ي
SFX	MC	ي	ويتا/nrccdd	ي
SFX	MC	ي	ويتي/nnnjccdd	ي
SFX	MC	ي	ويات/nrnnnjccdd	ي
	
	
# Spécial Rp/PmS  شبه ناقص والنسب، جمع مذكر سالم  - معرف	
# Cas عملي...عمليون، غني...غنيون	
	
SFX	NA	Y	8	
SFX	NA	ا	يون/mr	ا
SFX	NA	ا	يين/mnmj	ا
SFX	NA	ي	يون/mr	ي
SFX	NA	ي	يين/mnmj	ي
SFX	NA	ة	يون/mr	ة
SFX	NA	ة	يين/mnmj	ة
SFX	NA	0	يون/mr	[^اةي]
SFX	NA	0	يين/mnmj	[^اةي]
	
# Spécial Rp/PmS  شبه ناقص والنسب،  جمع مذكر سالم  - نكرة/إضافة منفصلة	
	
SFX	NB	Y	16	
SFX	NB	ا	يون/nr	ا
SFX	NB	ا	يو/nr	ا
SFX	NB	ا	يين/nnnj	ا
SFX	NB	ا	يي/nnnj	ا
SFX	NB	ي	يون/nr	ا
SFX	NB	ي	يو/nr	ي
SFX	NB	ي	يين/nnnj	ي
SFX	NB	ي	يي/nnnj	ي
SFX	NB	ة	يون/nr	ة
SFX	NB	ة	يو/nr	ة
SFX	NB	ة	يين/nnnj	ة
SFX	NB	ة	يي/nnnj	ة
SFX	NB	0	يون/nr	[^اةي]
SFX	NB	0	يو/nr	[^اةي]
SFX	NB	0	يين/nnnj	[^اةي]
SFX	NB	0	يي/nnnj	[^اةي]
	
# Spécial Rp/PmS شبه ناقص والنسب،  جمع مذكر سالم- نكرة/إضافة ضمير عاقل	
	
SFX	NC	Y	8	
SFX	NC	ا	يو/nree	ا
SFX	NC	ا	يي/nnnjee	ا
SFX	NC	ي	يو/nree	ي
SFX	NC	ي	يي/nnnjee	ي
SFX	NC	ة	يو/nree	ة
SFX	NC	ة	يي/nnnjee	ة
SFX	NC	0	يو/nree	[^اةي]
SFX	NC	0	يي/nnnjee	[^اةي]
	
# Spécial Rp/PmS شبه ناقص والنسب،  جمع مذكر سالم- نكرة/إضافة ضمير  غير عاقل	
	
SFX	ND	Y	8	
SFX	ND	ا	يو/nrdd	ا
SFX	ND	ا	يي/nnnjdd	ا
SFX	ND	ي	يو/nrdd	ي
SFX	ND	ي	يي/nnnjdd	ي
SFX	ND	ة	يو/nrdd	ة
SFX	ND	ة	يي/nnnjdd	ة
SFX	ND	0	يو/nrdd	[^اةي]
SFX	ND	0	يي/nnnjdd	[^اةي]

	
	
# Enclitiques ضمائر إضافة للإسم	
	
# Enclitiques ضمائر الإضافة، تلزم تغيرات في رسم أواخر الكلمة(ة، همزة)	
# Conscient عاقل	
	
SFX	aa	Y	14	
SFX	aa	ؤه	ئي	ؤه
SFX	aa	أه	ئي	أه
SFX	aa	ءه	ئي	ءه
SFX	aa	ه	ي	[^ءؤأ]ه
SFX	aa	ه	نا	ه
SFX	aa	ه	ك	ه
SFX	aa	ه	كما	ه
SFX	aa	ه	كم	ه
SFX	aa	ه	كن	ه
SFX	aa	ه	هم	ه
SFX	aa	ه	هن	ه
SFX	aa	ه	ها	ه
SFX	aa	ه	هما	ه
SFX	aa	0	0	[^ه]

	
# Inconscient غير عاقل	
	
SFX	bb	Y	3	
SFX	bb	ه	ها	ه
SFX	bb	ه	هما	ه
SFX	bb	0	0	[^ه]
	
# Enclitiques ضمائر الإضافة العادية	
# Conscient عاقل	
	
SFX	cc	Y	11	
SFX	cc	0	ي	.
SFX	cc	0	نا	.
SFX	cc	0	ك	.
SFX	cc	0	كما	.
SFX	cc	0	كم	.
SFX	cc	0	كن	.
SFX	cc	0	هم	.
SFX	cc	0	هن	.
SFX	cc	0	ه	.
SFX	cc	0	ها	.
SFX	cc	0	هما	.
	
# Spécial: Conscient إضافة ياء المتكلم لجمع المذكر السام، عاقل	
# Cas صاحبو-ي/صاحبيّ- صاحبي-ي/صاحبيّ	
	
SFX	ee	Y	12	
SFX	ee	و	ي	و
SFX	ee	ي	ي	ي
SFX	ee	0	نا	.
SFX	ee	0	ك	.
SFX	ee	0	كما	.
SFX	ee	0	كم	.
SFX	ee	0	كن	.
SFX	ee	0	هم	.
SFX	ee	0	هن	.
SFX	ee	0	ه	.
SFX	ee	0	ها	.
SFX	ee	0	هما	.
	
# Inconscient غير عاقل	
	
SFX	dd	Y	3	
SFX	dd	0	ه	.
SFX	dd	0	ها	.
SFX	dd	0	هما	.

# Enclitiques ضمائر الإضافة للناقص بدون ياء المتكلم)	
# Conscient عاقل	
	
SFX	ff	Y	10	
SFX	ff	0	نا	.
SFX	ff	0	ك	.
SFX	ff	0	كما	.
SFX	ff	0	كم	.
SFX	ff	0	كن	.
SFX	ff	0	هم	.
SFX	ff	0	هن	.
SFX	ff	0	ه	.
SFX	ff	0	ها	.
SFX	ff	0	هما	.
	
